臺灣高等法院刑事裁定　　　　　　　　　　　　　　九十一年度毒抗字第四八七號
　　抗　告　人
　　即　被　告　甲○○
右抗告人因違反毒品危害防制條例案件，不服臺灣臺北地方法院中華民國九十一年七
月三十一日裁定（九十一年度毒聲字第一四七八號），提起抗告，本院裁定如左：
  主  文
抗告駁回。
  理  由
一、按犯毒品危害防制條例第十條之罪者（即施用第一、二級毒品），檢察官應先將
    被告送勒戒處所觀察、勒戒，毒品危害防制條例第二十條第一項定有明文。又觀
    察勒戒處分執行條例第三條第一項規定，檢察官依毒品危害防制條例第二十條第
    一項規定命送勒戒處所執行觀察、勒戒處分者，應先向法院聲請裁定，法院應於
    受理聲請後二十四小時內為之。
二、查抗告人即被告甲○○於民國（下同）九十年十二月二十三日下午三時三十分許
    回溯二十二小時內（聲請書載為七十二小時），在不詳地點，施用第二級毒品Ｍ
    ＤＭＡ（俗稱搖頭丸），為警於九十年十二月二十三日十時許，在臺北市○○○
    路○段十五號三樓「2nd floor pub」查獲。被告雖矢口否認上揭犯行，惟獲案
    當時自被告所採取之尿液，經先後送請鑑定結果，均呈ＭＤＭＡ陽性反應，有台
    北市政府警察局中正第二分局移送煙毒麻醉藥品人犯尿液檢體編號對照表影本乙
    紙、台北市立療養院煙毒尿液檢驗報告書(一)、臺灣尖端先進生技醫藥股份有限公
    司濫用藥物檢驗中心九十一年五月二十四日出具之濫用藥物檢驗報告各乙紙附卷
    可稽（見毒偵字卷第十二頁至第十四頁），足認被告確有非法施用第二級毒品Ｍ
    ＤＭＡ之行為，原審法院因檢察官之聲請（見同上卷第二十七頁），依毒品危害
    防制條例第二十條第一項及觀察勒戒處分執行條例第三條第一項之規定，裁定被
    告應送勒戒處所觀察、勒戒，經核於法並無不合。
三、被告提起抗告意旨略以：案發當日下午抗告人和友人前往PUB放鬆休閒，是否友
    人於公杯酒中加入含有搖頭丸成份之藥物，抗告人不知情也絕無服用。而臨檢時
    ，抗告人正臨酒意，所以所測之尿液是否為抗告人所有，頗有疑慮？且臺灣尖端
    先進生技醫藥股份有限公司並非公營機構，所測之結果抗告人無法信服，爰依法
    提起抗告云云。惟被告於警訊時供稱：「（這瓶編號３０６號尿液是否為你親自
    洗瓶、採集及加封捺印？）是的。」等語（見毒偵字卷第三頁背面），足認送檢
    之尿液確為被告所排放，應無混同之虞。又被告之尿液，經二度送請檢驗均呈第
    二級毒品ＭＤＭＡ陽性反應，於第二次送臺灣尖端先進生技醫藥股份有限公司檢
    驗時，並以具公信力之ＥＩＡ酵素免疫分析法初步篩檢、ＧＣ／ＭＳ氣相層析質
    譜儀法確認分析結果，自屬客觀有據，被告否認犯行，託辭同行友人於酒中加入
    搖頭丸成分、送驗之尿液非其所排放，並進而質疑檢驗機構之公信力云云，顯為
    卸責之詞，所辯不足採信，其抗告為無理由，應予駁回。
四、據上論斷，應依刑事訴訟法第四百十二條，裁定如主文。
中    華    民    國      九十一  年       八       月      二十八      日
                             臺灣高等法院刑事第二十二庭
                                 審判長法  官  許  正  順
                                       法  官  吳      燦
                                       法  官  林  明  俊
右正本證明與原本無異。
不得再抗告。
           書記官  蕭  進  忠
中    華    民    國      九十一  年       八       月      二十八      日
